

# GIAN PIERO VASQUEZ PUENTE

## DESARROLLADOR WEB FULL STACK ANGULAR | .NET | LARAVEL

Bachiller de la carrera de Ingeniería de Sistemas e Informática de la Universidad Tecnológica del Perú, me especializo en el Desarrollo Web tanto del front y back, cuento con experiencia de 4 años en el diseño, desarrollo y mantenimiento de aplicaciones web personalizadas para una variedad de clientes, me especializo en las tecnologías Angular y C# .Net Core además de conocimiento agregados en Laravel, PHP, JavaScript, TypeScript, APIS REST, SQL Server, MySQL, Firebase.

### DATOS DE CONTACTO

CELULAR: 993 761 184

CORREO: gianpvp99@gmail.com

LINKEDIN:

https://www.linkedin.com/in/gianpvp

99

PORTAFOLIO WEB:

https://gianpierovasquez.cloud/

### **HABILIDADES TÉCNICAS - SKILLS**

Nivel Avanzando: HTML, CSS, JQuery, Bootstrap, Angular y TypeScript.

Nivel Intermedio: SQL Server, MYSQL, Entity Framework, JavaScript, C# .NET Laravel y APIS REST.

#### **EXPERIENCIA LABORAL**

### ISI GROUP S.A.C, Abril 2023 - Actualidad

Es una empresa líder en consultoría de tecnología de la información que se especializa en brindar soluciones innovadoras y estratégicas a empresas de diversos sectores.

## Desarrollador Web - Full Stack (Angular y C# NET CORE)

- Desarrollé y mantuve aplicaciones web utilizando Angular 17, Directivas, Pipes, y LazyLoad así como librerías de Angular Material y PrimeNG.
- Implementé estilos avanzados utilizando CSS/SCSS, mejorando la experiencia de usuario.
- Diseñé y maqueté interfaces de usuarios utilizando HTML5.
- Integré IndexDB y localStorage para el almacenamiento de tokens encriptados.
- Realicé diseño y desarrollo de APIS con el lenguaje C# .NET CORE 6, principios SOLID, Unit of Work y JWT Tokens.
- Solucioné problemas de integraciones con diferentes sistemas usando Entity Framework y procedimientos almacenados de SQL Server, utilizando container (Docker) y gestión de containers (Kubernetes).
- Utilicé la herramienta Postman para el seguimiento de APIS REST, Github para desplegar proyectos y Azure Devops para gestionarlos.

### FreeLancer, Mar 2019 - Dic 2022

Es el mercado más grande de freelancing y crowdsourcing del mundo, tanto por cantidad de usuarios como de proyectos, donde las empresas pueden contratar FreeLancer para trabajar en áreas como desarrollo de software.

### Independiente Desarrollador Web - Backend

- Implementé y mantuve servicios backend utilizando Laravel y Net Core 2.1 y superior, así como .NET 6.
- Diseñé y desarrollé funcionalidades de comunicación en tiempo real utilizando SignalR.
- Mantuve base de datos SQL Server 2016 y utilicé Entity Framework para el mapeo objeto relacional.
- Participé en la implementación de arquitecturas basadas en microservicios, mejorando la escalabilidad y modularidad del sistema.
- Realicé arquitecturas de BD en SQL Server (2016 2019) y Firebase.

### **EDUCACIÓN**

### Universidad Tecnológica del Perú, Ene 2017 - 2023

Egresado y Bachiller en la carrera de Ingeniería de Sistemas e Informática.

### INF. ADICIONAL - CERTIFICADOS

- Manejo de Ingles a Nivel Básico, UTP 2019.
- Manejo sistemas de gestión de contenidos como WordPress.
- Certificado de Scrum Fundamentals SFCTM, SCRUMstudy 2022.
- Certificado de Desarrollo de Software, MICROSOFT Y LINKENDIN 2023.
- Certificado de Google Analytics, GOOGLE 2023.
- Certificado en manejo de SQL SERVER, UDEMY 2023